臺灣雲林地方法院刑事裁定
111年度聲字第532號
聲  請  人  臺灣雲林地方檢察署檢察官
受  刑  人  饒奇峯



上列聲請人因受刑人數罪併罰有二裁判以上，聲請定其應執行之
刑（111年度執字第573號），本院裁定如下：
    主  文
饒奇峯所犯如附件所示之罪刑，應執行有期徒刑伍年。
    理  由
一、聲請意旨略以：受刑人饒奇峯因犯詐欺等案件，先後經判決
    確定如附件，符合數罪併罰之要件，應依刑法第53條、第51
    條第5款之規定，定其應執行之刑，爰依刑事訴訟法第477 
    條第1項聲請裁定等語。
二、按裁判確定前犯數罪者，併合處罰之；數罪併罰，有二裁判
    以上者，依第51條之規定，定其應執行之刑；如宣告多數有
    期徒刑者，於各刑中之最長期以上，各刑合併之刑期以下，
    定其刑期，但不得逾30年，刑法第50條第1項前段、第53條
    、第51條第5款分別定有明文。次按法律上屬於自由裁量之
    事項，有其外部性界限及內部性界限，並非概無拘束，依據
    法律之具體規定，法院應在其範圍選擇為適當之裁判者，為
    外部性界限；而法院為裁判時，應考量法律之目的，及法律
    秩序之理念所在者，為內部性界限。法院為裁判時，二者均
    不得有所逾越（最高法院80年台非字第473號判決意旨參照
    ）。又按定應執行刑，固屬法院職權裁量之範圍，然其裁量
    並非恣意，亦非單純之計算問題，仍應兼衡罪責相當、特別
    預防之刑罰目的，具體審酌整體犯罪過程之各罪彼此間之關
    聯性，如個別犯行之時間、空間、各行為所侵害法益之專屬
    性或同一性、數罪對法益侵害之加重效應等（於時間上、本
    質上及情境上緊密關聯的各別犯行，提高的刑度通常較少；
    與此相對，沒有任何關聯、時間相隔很久、侵害不同法益的
    犯行，則有較高之罪責）、罪數所反應被告人格、犯罪傾向
    及對被告施以矯正之必要性等情狀，就其最終具體應實現之
    刑罰，而為妥適、合目的性之裁量，以符罪責相當之要求。
    因此，法院於酌定執行刑時，應體察法律恤刑之目的，綜合
    上開條件，為妥適之裁量，俾符合實質平等原則，否則即有
    裁量權行使不當之違失（最高法院110年度台抗字第1874號
    裁定亦供參照）。是數罪併罰，有二裁判以上定其應執行之
    刑，固屬法院自由裁量之事項，然仍應受前揭外部性界限及
    內部性界限之拘束，並應考量各罪之關聯性而定其應執行刑
    。
三、經查：
　㈠本件受刑人所犯如附件所示之罪，先後經法院判處如附件所
    示之刑（附件編號5犯罪日期欄原載民國108年8月20日之部
    分，應更正為108年8月19至20日）均分別確定在案，有各該
    判決書及臺灣高等法院被告前案紀錄表各1份附卷可憑，是
    聲請人以本院為最後事實審法院，聲請就受刑人所犯如附件
    所示各罪定其應執行之刑，於法有據，應予准許。
　㈡受刑人所犯如附件編號1至3、編號4、編號5、編號6至7及編
    號9所示各罪，前分別經判處應執行有期徒刑2年6月、1年4
    月、1年4月、1年10月、1年7月確定，是本院定應執行刑，
    除不得逾越刑法第51條第5款所定法律之外部界限，即不得
    重於如附件所示各罪加計之總和外，亦應受內部界限之拘束
    ，不得重於前開各次應執行之刑加計附表編號8之刑度之總
    和，即有期徒刑9年10月。爰審酌附件所示各罪均係與詐欺
    取財相關之罪，受刑人乃加入同一詐欺集團從事車手工作，
    犯罪時間介於108年8月間，各次犯行密度頻繁相近，各罪之
    犯罪態樣、手段、性質雷同，雖各罪被害人不同，但整體觀
    之，於時間上及情境上仍具相當緊密之關聯性，與時間上有
    相當程度區隔、侵害不同類型法益之數罪有別，是於併合處
    罰時，為免責任非難重複評價之程度過高，法益侵害之加重
    效應自應予遞減，而應酌定較低之應執行刑，此參附件編號
    1至7及編號9所示之罪經前案判決酌定應執行刑時大幅減低
    刑度之情狀，亦係考量上情後始酌定其應執行之刑，倘因各
    別犯行分屬不同偵查機關或偵辦進度之不同，以致無法於同
    一案件審判，之後統一定應執行刑時，裁量酌減之標準亦不
    宜與先前曾定過執行刑，採行之標準有過大之差距。暨衡酌
    定執行刑恤刑之目的、受刑人復歸社會之可能性，併參酌受
    刑人之意見（受刑人陳述意見表及刑事聲請狀，見本院卷第
    205頁、第209頁至第211頁），為兼顧罪責相當、比例原則
    及公平原則等目的，於外部界限及內部界限範圍內，定其應
    執行之刑為如主文所示。
　㈢至受刑人之刑事聲請狀另表示：臺灣彰化地方法院109年度訴
    字第1072號（下稱附件編號5判決）與110年度訴字第293號
    （下稱附件編號6判決），就被害人陳佩玉之部分，有重複
    判決情形等語。經查，受刑人所犯如附件編號5之罪，就被
    害人陳佩玉之部分，經附件編號5判決判處有期徒刑1年2月
    確定。而附件編號6判決就同上被害人之部分，認業經附件
    編號5判決為判決確定，因而另行諭知免訴判決確定，此有
    判決書1份附卷可佐（見本院卷第219至223頁），是尚無受
    刑人所陳重複判決情形，受刑人對此容有誤會，附此敘明。
    　
四、依刑事訴訟法第477條第1項，刑法第53條、第51條第5款，
    裁定如主文。　　
中　　華　　民　　國　　111 　年　　9 　　月　　27　　日
                      刑事第二庭    法  官 趙俊維

附件：受刑人饒奇峯定應執行刑案件一覽表　　　　　　　　　
以上正本證明與原本無異。
　　　                              書記官 黃嫀文　　　
中　　華　　民　　國　　111 　年　　9 　　月　　27　　日